# 请教陈版，混合销售下收入和成本的确认方法

提问人：wx_5bc0b6f46041 时间：2022-06-06 16:06:23
有一个公司最近接了新业务，业务模式如下：
终端客户将免费获得一个智能硬件，该智能硬件需绑定一个流量卡进行使用，终端客户需要激活流量卡，按月缴费。
而公司负责推广这一业务，按推广情况按月结算酬金，开6%的服务费发票。
酬金结算月数和金额按阶梯进行，保底 4 个月，按一定比例递增，最多 12 个月，公司预估一般能确认6-8个月的酬金。
与该号卡绑定的专用硬件成本由公司承担，若终端客户实际使用少于 2 个月，供应商将退还单个产品20%的款项给公司。供应商将开具13%的硬件服务费发票。
问题如下：
①该公司主营业是提供推广服务，上述业务模式是否适用混合销售？
我认为是适用的，该业务模式本质上是一项销售行为，硬件和卡号必须绑定使用，缺一不可，是一贯的。
②该项收入应视为一个时点业务还是时段义务？
我认为是时段义务，客户在公司履行推广义务的时候就能获得收益（终端客户通过缴费激活卡号）。
公司应该按月确认推广酬金。
③硬件成本应如何确认？
我认为应一次性确认成本，虽然有款项退回的可能，但是实际采购数量是确定的，只是单价有打折的可能，因此可以再实际发生退还款项的时候冲减当期的成本。
如果一次性确认成本的话有个问题，成本金额较大，约3-4个月的酬金才能保住成本，公司如果一次性确认成本，会造成收入成本不匹配的情况。
不知道这样的判断对不对？请陈版指教！

回答人：chenyiwei
1 、如果公司的主营业务是推广服务，则是否对该业务应采用净额法核算，而与软件、硬件、流量卡等无关？若是，则只能就获取的推广服务费（佣金）确认收入，其余款项按代收代付处理，通过往来核算。
2 、 3 、如果是代理人，则在销售成立时点（如向客户交付硬件时）确认收入。如果后续仍有部分履约义务尚未提供的，则需递延部分佣金到后续服务期间。
如果是主要责任人，则应根据合同约定，考虑提供硬件和流量卡是否分别构成两项履约义务，该硬件是否为本企业提供服务的载体、流量卡是否应按净额法核算等问题，可能较为复杂。硬件成本的结转与收入确认模式相对应。